最　高　行　政　法　院　裁　定
　　　　　　　　　　　　　　　　　　 96年度裁字第03670號
上　訴　人　全新詩威特美容事業有限公司
代　表　人　甲○○　　　　送達處所同上
訴訟代理人　李耀魁　會計師
被 上訴 人　財政部臺灣省中區國稅局
代　表　人　鄭宗典　　　　送達處所同上
上列當事人間因營利事業所得稅事件，上訴人對於中華民國95年
4月27日臺中高等行政法院95年度訴字第63號判決，提起上訴，
本院裁定如下：
　　主  文
上訴駁回。
上訴審訴訟費用由上訴人負擔。
　　理  由
一、按對於高等行政法院判決之上訴，非以其違背法令為理由，
    不得為之，行政訴訟法第242條定有明文。又依同法第243條
    第1項規定，判決不適用法規或適用不當者，為違背法令；
    而判決有同條第2項所列各款情形之一者，為當然違背法令
    。是當事人對於高等行政法院判決上訴，如依行政訴訟法第
    243條第1項規定，以高等行政法院判決有不適用法規或適用
    不當為理由時，其上訴狀或理由書應有具體之指摘，並揭示
    該法規之條項或其內容；若係成文法以外之法則，應揭示該
    法則之旨趣；倘為司法院解釋或本院之判例，則應揭示該判
    解之字號或其內容。如以行政訴訟法第243條第2項所列各款
    情形為理由時，其上訴狀或理由書，應揭示合於該條項各款
    之事實。上訴狀或理由書如未依此項方法表明，或其所表明
    者與上開法條規定不合時，即難認為已對高等行政法院判決
    之違背法令有具體之指摘，其上訴自難認為合法。
二、本件上訴人對於高等行政法院判決上訴，係以：上訴人民國
    86年3月25日辦理85年度營利事業所得稅結算申報，並未有
    故意以不正當方法逃漏稅捐情事，故依稅捐稽徵法第21條及
    第22條第1項第1款規定，其核課期間5年應自申報日86年3月
    25日起算至91年3月24日止；本件被上訴人所屬民權稽徵所
    遲至92年4月23日將系爭應納稅額及罰鍰繳款書、核定通知
    書、處分書送達上訴人，已逾越5年之核課期間。蓋稅捐稽
    徵法第21條但書並未規定「積極不作為」不得適用5年核課
    期間，本件原審恣意擴大稅捐稽徵法第21條7年核課期間或
    限制5年核課期間之要件，顯然違背法律。且臺中市稅捐稽
    徵處係認定本件為「一般漏報銷售額」案件而處以5倍罰鍰
    ，非認定為「以詐術或其他不正當方法逃漏稅」案件；原審
    判決謂臺中市稅捐稽徵處未認定上訴人無故意違章，原審之
    認定與卷證資料完全不符。另上訴人據本院89年度判字第49
    4號判決，為有利於己之主張，原審不予注意，顯有違法等
    語，為其理由。經查，原判決以上訴人85年度實際營業收入
    為新臺幣（下同）149,556,295元，經明確登載於電腦管理
    程式之應收帳款統計表等帳務分類表中（即通說之內帳），
    而向稽徵機關申報營業收入帳證（即通說之外帳）則僅登載
    10,022,832元，顯然有積極漏開發票並製作不同帳證藉以規
    避稽徵機關查核，則上訴人明知而有意使其發生逃漏稅之違
    法行為，促使租稅之徵收成為不可能或發生顯著之困難，且
    其自85年1月1日至86年10月31日止銷售貨物予各加盟店，未
    依法開立統一發票短漏報銷售額，時間連續達2年，至85及
    86年度短漏報銷售額分別高達139,533,463元及194,879,742
    元，當具有應受社會非難之違法性，難謂未構成故意以其他
    不正當方法逃漏稅捐之可責要件，是其核課期間為7年。至
    所舉本院89年度判字第494號判決及函釋等與本件不同，不
    得據以為本件有利於上訴人之認定，並無不合，因而駁回上
    訴人在原審之起訴。業據原判決詳為論斷，且敘明上訴人主
    張各點不可採之理由，並與行為時稅捐稽徵法等法令規定及
    函釋、解釋意旨要無不合。上訴人所陳上述理由，無非係就
    原審取捨證據、認定事實之職權行使及法律適用，指摘其為
    不當，並就原審已論斷者，泛言其論斷違誤，而未具體表明
    合於不適用法規、適用法規不當、或行政訴訟法第243條第2
    項所列各款之情形，難認對該判決之如何違背法令已有具體
    之指摘。依首揭說明，應認其上訴為不合法。
三、據上論結，本件上訴為不合法，依行政訴訟法第249條第1項
    前段、第104條、民事訴訟法第95條、第78條，裁定如主文
    。
中　　華　　民　　國　　96　　年　　12　　月　　13　　日
                    最高行政法院第三庭
                        審判長法官　劉　鑫　楨
                              法官　陳　秀　美
                              法官　侯　東　昇
                              法官　劉　介　中
                              法官　戴　見　草
以  上  正  本  證  明  與  原  本  無  異
中　　華　　民　　國　　96　　年　　12　　月　　14　　日
　　　　　　　　　　　　　　　書記官　王　史　民
